

Kaan KAYSERİLİ

🗣 İstanbul/Güngören, 34160

J +90 541 260 77 61

@ knkayserili@gmail.com

in kaankayserili

Diller

- · Türkçe, Ana Dil
- · İngilizce, Intermediate

Teknik Beceriler

- · React Native
- React JS
- HTML
- CSS
- JavaScript
- Git Github
- GAMS
- Excel
- E-Views
- IBM SPSS Statics
- C#
- Unity
- Adobe Illustrator
- Figma
- Python

Sosyal Beceriler

- İşbirliği becerisi
- Etkili takım çalışması
- Müşteri odaklılık
- Motivasyon sağlama
- Yaratıcı düşünme
- Adaptasyon yeteneği
- Analitik düşünme
- Verimli zaman yönetimi
- Problem analizi
- Verimli iletişim

Katılım, Başarı ve Sertfikalar

- İÜC Bilgisayar Kulübü, Veri Bilimi İçin Python
- Bilgeİş, JavaScript
- İstanbul İşletme Enstitüsü, İngilizce(A1-A2) Eğitimi
- İstanbul İşletme Enstitüsü, İngilizce(B1-B2) Eğitimi
- İstanbul İşletme Enstitüsü, İleri Excel Eğitimi

Hakkımda

Gelişen bir kariyere sahip bir yazılım geliştiriciyim ve çeşitli projelerde deneyim kazandım. Kendimi sürekli geliştirmek için farklı ekiplerle çalıştım ve bu projelerde başarılar elde ettim. Üniversite eğitimim boyunca serbest çalışan olarak projeler tamamladım ve teknik becerilerimde önemli ilerlemeler kaydettim.

Yeniliklere açık, problem çözme becerilerine sahip ve takım çalışmasına odaklı biriyim. Yaptığım işlerde detaylara önem verirken genel resmi de göz ardı etmemeye özen gösteriyorum. Gelişen teknolojileri takip ediyor, kendimi sürekli güncel tutmak için çaba sarf ediyorum.

Hedefim, deneyimlerim ve becerilerimle daha da ilerlemek ve yeni projelerde aktif rol almak. İletişim becerilerime güveniyorum ve takım ortamında uyumlu bir şekilde çalışabilme yeteneğine sahibim.

Yazılım geliştirme alanında daha fazla bilgi ve deneyim edinmek için açık bir zihinle, her fırsatta yeni öğrenme fırsatlarını değerlendiriyorum. İşbirliği odaklı bir yaklaşımla, müşteri ihtiyaçlarına uygun çözümler üretmek ve başarılı projelerin bir parçası olmak benim için önemlidir.

Kariyerimde hedefim, yenilikçi projelere katılarak kendimi daha da geliştirmek ve başarılı sonuçlar elde etmektir. Sizlere değer katacak ve ortak hedeflere ulaşmamızı sağlayacak projelerde yer almak için sabırsızlanıyorum.

Eğitim

İstanbul Üniversitesi - Cerrahpaşa	2021 - Şu anda
Endüstri Mühendisliği 3. Sınıf, 2.69/4.00	
İstanbul Üniversitesi - Cerrahpaşa	2019 - 202
Bilgisayar Programcılığı, 3.69/4.00	
IMMIB Erkan Avcı Mesleki ve Teknik Anadolu Lisesi	2015 - 2019
Veri Tabanı Programcılığı, 82.6	

Deneyim

VoiceHUB Media - FrontEnd Mobile Developer

Kasım, 2022 - Şu anda

Genç girişimciler olarak bir sosyal medya uygulaması geliştirmekteyiz.

Yazılım Geliştirici

Kasım, 2022 - Şu anda

Bir mobil uygulama için gerekli frontend kodlamaları yapıyorum.

React, React Native, JavaScript, Adobe Illustrator, Figma

Firus Yangin Otomasyon Güvenlik Sistemleri - Atölye Stajı

Ocak, 2023 - Şubat 2023

Bir endüstri mühendisi adayı olarak, kepenk ve yangın otomasyon sistemlerinin üretim sürecinin tamamını deneyimleme fırsatım oldu. Bu süreçte ekip çalışmasının yanı sıra Profesyonel bir AutoCAD çiziminin tüm aşamalarında deneyim kazandım.

<u>**6** firus.com.tr</u>

AutoCAD Tasarımı

Ocak, 2023 - Şubat 2023

Bir kepenk sisteminin baştan son çizimi üzerine çalıştım. AutoCAD

IEEE Computer Society - FrontEnd Mobil Uygulama Geliştiricisi

Ekim, 2022 - Şu anda

IEEE Computer Society'nin Mobil Takımında yer alıyorum. Çeşitli mobil uygulamalar üzerine çalışmaktayız.

Bir mobil uygulamanın gerekli tasarımları üzerine çalışmalar yapıyorum.

React Native, JavaScript, Figma

Quaren Studios - Unity Oyun Geliştirici

Mart, 2021 - Temmuz 2021

Genç girişimciler olarak BubleX adında 2D Unity oyunu geliştirdik. Bu projede freelancer olarak çalıştım. Mobil oyun Google Play Store'de bulunmaktadır.

▶ Google Play Store

Yazılım Geliştirici Mart, 2021 - Temmuz 2021

Bir mobil oyun için gerekli bütün kodlamaları yaptım.

C#

2D Illüstrasyon Tasarımcı Mart, 2021 - Temmuz 2021

Oyundaki menü tasarımlarını minimalist şekilde yaptım.

Adobe Illustrator 2020